

# Cristian Jiménez Mejía

DESARROLLADOR DE SOFTWARE

### Perfil

Desarrollador de JavaScript (Typescript), React, React Native, Android, iOS y web con 7 años de experiencia en el diseño, desarrollo y mantenimiento del CRM interno de Laboratorios Bioline de Colombia, el cual fue luego lanzado como empresa aparte (VendorPro) herramienta especializada en el manejo de fuerzas de ventas en campo y hoy en día es usado por diversas organizaciones.

### **Experiencia Laboral**

Desarrollador de software senior, VendorPro, Barranquilla

enero 2023 - actual

Como una empresa independiente, creamos VendorPro como una solución para la gestión de la fuerza de ventas en pequeñas empresas en Colombia, desarrollando una nueva aplicación con nuevas funcionalidades, todas basadas en React Native, e instalando un equipo de 3 desarrolladores en el cual soy uno de los dos líderes técnicos. La aplicación ya está disponible en Play Store y App Store.

## Desarrollador de Software, Laboratorios Bioline de Colombia, Barranquilla

abril 2018 - diciembre 2022

Desarrollé e implementé el CRM que la empresa está utilizando actualmente, llamado VendorPro (disponible en Play Store), el cual es una herramienta importante para monitorear y registrar todas las actividades de la fuerza de ventas cuando están en el campo. La aplicación también puede ser utilizada para realizar pedidos de diferentes clientes, control de gastos y manejo de estadísticas. Esta app fue creada utilizando JavaScript para la aplicación web para los administradores y Java para la aplicación Android que es utilizada por la fuerza de ventas. Todos los datos, textos, imágenes y audios son almacenados y gestionados utilizando Firebase.

# Director de producción, Laboratorios Bioline de Colombia, Barranquilla

agosto 2013 - marzo 2018

Estuve a cargo de la planificación de la producción de todos los productos finales vendidos por la empresa, teniendo en cuenta los informes de ventas y las previsiones para cada uno de ellos. También fui responsable de la comunicación con la fuerza de ventas para prevenir cambios futuros en la demanda que pudieran alterar drásticamente las previsiones.

### Educación

Ingeniero Industrial, Universidad del Norte, Barranguilla

Febrero 2006 - abril 2015

Graduado con honores 4.21/5 Promedio

Msc. Ingeniería administrativa, Politecnico di Milano, Como

Datos personales

+57) 3005618167

Barranguilla - Colombia

cjimenez0288@gmail.com

Ubicación:

Celular:

Links

Linkedin

Habilidades

HTML/CSS

JavaScript / Typescript

React / React Native

Excel

Java

Adobe Illustrator

Idiomas

Spanish

English

Italian

#### **Hobbies**

Jugar softball Videojuegos

Octubre 2011 - Octubre 2013